臺灣臺北地方法院民事判決
　　　　　　　　　　　　　　　　  111年度北簡字第14795號
原      告  范朝益  
訴訟代理人  范靖惠  

被      告  王雪惠  


上列當事人間損害賠償事件，於中華民國111年11月22日言詞辯
論終結，本院判決如下：
    主    文
被告應給付原告新臺幣壹拾貳萬元，及附表之利息。
訴訟費用由被告負擔。
本判決第一項原告以新臺幣肆萬元供擔保後得假執行；被告如以
新臺幣壹拾貳萬元為原告預供擔保後，得免為假執行。
    事實及理由
一、原告主張：被告加入詐欺集團，擔任提領款項之車手角色，
    並將款項依詐欺集團成員所指示之方式上繳，以掩飾詐欺犯
    罪所得之本質及去向，原告受被告所屬詐欺集團成員以假親
    友借錢方式詐騙，導致原告於民國110年4月13日12時42分許
    將新臺幣18萬元匯（轉）入詐騙集團指定人頭帳戶中華郵政
    基隆愛三路郵局帳戶（帳號：000-00000000000000號，戶名
    ：薛韋鳳），而被告於110年4月13日13時28分許起至13時35
    分止，於臺北市○○區○○○路0段00號聯邦銀行中山分行自動提
    款機，分別提領2萬5元、2萬5元、2萬5元、2萬5元、2萬5元
    、2萬5元、2萬5元、1萬5元，共提領15萬40元等情，導致原
    告受有損害。聲明：被告應給付原告12萬元，及自本件起訴
    狀繕本送達之翌日起至清償日止，按年息百分之5計算之利
    息。
二、被告在庭陳沒有辦法還款，現被關，是殘障人士，有心想到
    和解，但是金額太高無法還款等情。
三、經查，原告所稱上情，被告業經臺灣臺北地方檢察署檢察官
    提起公訴並經本院111年度審訴字第614號刑事判決（下稱系
    爭刑事案件），以被告犯3人以上共同詐欺取財罪，處有期
    徒刑1年3月等情，經本院依職權調取系爭刑事案件卷宗核閱
    無誤。又被告對於系爭刑事案件在庭對於原告所稱情事未有
    爭執（本院卷第74頁），本院審酌卷內證據，堪信原告之主
    張為真實。被告為詐欺集團一員，領取原告遭詐騙金額，即
    應返還原告。至於被告言金額過高無法償還云云，然被告雖
    以上開情詞置辯，惟不因此免除其對原告所負之清償責任。
二、從而，原告提起本訴請求被告給付原告12萬元，及自本件起
    訴狀繕本送達之翌日即111年5月12日（本院111年度審附民
    字第1302號卷第5頁）起至清償日止，按年息百分之5計算之
    利息，為有理由，應予准許。
三、查原告陳明願供擔保聲請宣告假執行，然按就民事訴訟法第
    427條第1項至第4項訴訟適用簡易程序所為被告敗訴之判決
    ，法院應依職權宣告假執行，民事訴訟法第389條第1項第3
    款定有明文，依上開規定，係法院職權宣告假執行，是原告
    假執行之聲請至多僅促使法院為職權之發動，予以駁回。並
    依同法第392條第2項規定，依職權宣告被告預供擔保後，得
    免為假執行。
四、本件係刑事附帶民事訴訟，由合議庭裁定移送民事庭之事件
    ，依刑事訴訟法第504條第2項之規定，免納裁判費，目前亦
    無其他訴訟費用支出，本無確定訴訟費用額必要。惟仍爰依
    民事訴訟法第87條第1項之規定，諭知訴訟費用之負擔，以
    備將來如有訴訟費用發生時，得確定其負擔，併此敘明。
中　　華　　民　　國　　111 　年　　12　　月　　 8　　日
                      臺北簡易庭  法  官  趙子榮
以上正本證明與原本無異。
如不服本判決，須以違背法令為理由，於判決送達後20日內向本
庭提出上訴狀（應按他造當事人之人數附繕本）；如委任律師提
起上訴者，應一併繳納上訴審裁判費。
中　　華　　民　　國　　111 　年　　12　　月　　 8　　日
                                  書記官  陳怡安

附表：
  計息本金  （新臺幣）     利息請求期間       （民國）  年息 （％） 12萬元 111年5月12日起至清償日止   5